臺灣士林地方法院行政訴訟裁定
110年度交再字第4號
再審原告    周至平  

再審被告    新北市政府交通事件裁決處
                      
代 表 人    李忠台    住同上
上列當事人間交通裁決事件，再審原告對於中華民國109年11月1
3日本院109年度交字第204號行政訴訟確定判決，提起再審之訴
，本院裁定如下：
    主  文
再審之訴駁回。
再審訴訟費用新臺幣參佰元由再審原告負擔。
    理  由
一、按「（第1項）再審之訴應於三十日之不變期間內提起。（
    第2項）前項期間自判決確定時起算，判決於送達前確定者
    ，自送達時起算；其再審之理由發生或知悉在後者，均自知
    悉時起算。」，行政訴訟法第276條第1項及第2項定有明文
    。又按「有下列各款情形之一者，得以再審之訴對於確定終
    局判決聲明不服。但當事人已依上訴主張其事由或知其事由
    而不為主張者，不在此限：一、適用法規顯有錯誤。…九、
    為判決基礎之證物係偽造或變造。…十二、當事人發現就同
    一訴訟標的在前已有確定判決或和解或得使用該判決或和解
    。十三、當事人發現未經斟酌之證物或得使用該證物。但以
    如經斟酌可受較有利益之裁判為限。十四、原判決就足以影
    響於判決之重要證物漏未斟酌。」，同法第277條第1項第1
    、9、12、13、14款亦有明文。倘原告主張再審之理由發生
    或其知悉在後者，應就此利己事實負舉證責任。另按「再審
    之訴不合法者，行政法院應以裁定駁回之。」，同法第278
    條第1項定有明文。又依行政訴訟法第237條之9第3項規定，
    交通裁決事件之再審準用上開規定。
二、經查，㈠再審原告係就民國109年11月13日本院109年度交字
    第204號行政訴訟判決（下稱原確定判決）不服提起再審之
    訴（見本院卷第53頁），而原確定判決係於民國110年1月11
    日確定，業經本院調取109年度交字第204號案卷核閱屬實，
    故再審之不變期間應自原確定判決確定之翌日起算，至同年
    2月17日（期間末日即110年2月11日至同年月16日為假日）
    屆滿。㈡再審原告認原確定判決有行政訴訟法第273條第1項
    第1、9、12、13、14款情形，提起再審之訴，然查，該條第
    1項第1款「適用法規顯有錯誤」、第9款「為判決基礎之證
    物係偽造或變造」、第14款「原判決就足以影響於判決之重
    要證物漏未斟酌」，再審原告應於收受原確定判決時即可知
    悉，原則上當不生同法第276條第2項所規範再審理由「發生
    或知悉在後」之情形；至再審原告依行政訴訟法第273條第1
    項第12款主張發現得使用之最高行政法院81年度判字第2104
    號裁判（見本院卷第10頁），然其於110年2月8日提起再審
    之訴時業已提出該裁判，亦經本院調取110年度交再字第1號
    案卷確認無誤（見該卷第9頁），故其至遲於110年2月8日業
    已知悉該裁判；另再審原告提出周邊地圖照（見本院卷第10
    、28-30頁），認有行政訴訟法第273條第1項第13款當事人
    發現未經斟酌之證物或得使用該證物，然此為再審原告於前
    訴訟程序中即知其存在。㈢則再審原告遲至110年9月23日始
    提出本件再審聲請，此有本院收狀戳足憑（見本院卷第8頁
    ），顯已逾期，依上開規定及說明，本件再審之訴自非合法
    ，爰裁定駁回。
三、依行政訴訟法第237條之9第3項、第278條第1項、第104條、
    民事訴訟法第95條、第78條，裁定如主文。 　　
中　　華　　民　　國　　111 　年　　1 　　月　　4 　　日
　　　　　　　　　行政訴訟庭  法　官　林宜靜
以上為正本係照原本作成。
如不服本裁定，應於送達後10日內向本院提出抗告狀（須按他造
人數附繕本），並繳納抗告費新臺幣300元。
中　　華　　民　　國　　111 　年　　1 　　月　　4 　　日
                              書記官  廖引鳳